【裁判字號】    97,易,342
【裁判日期】    970630
【裁判案由】    違反毒品危害防制條例
【裁判全文】
臺灣嘉義地方法院刑事判決        九十七年度易字第三四二號
公  訴  人  臺灣嘉義地方法院檢察署檢察官
被      告  甲○○
                    ）
                    號
上列被告因違反毒品危害防制條例案件，經檢察官提起公訴（九
十七年度毒偵字第六二○號），因被告於本院準備程序中就被訴
事實為有罪之陳述，經本院合議庭裁定由受命法官獨任以簡式審
判程序審理判決如下：
    主  文
甲○○持有第二級毒品，累犯，處有期徒刑伍月，如易科罰金，
以新臺幣壹仟元折算壹日。扣案第二級毒品甲基安非他命拾壹包
（驗餘淨重共計拾貳點參貳公克）均沒收銷燬之。
    事  實
一、甲○○前因施用毒品案件，經本院於民國九十六年十二月十
    三日，以九十六年度朴簡字第四○九號判決判處有期徒刑三
    月，如易科罰金以新臺幣一千元折算一日確定，於九十七年
    一月十日易科罰金執行完畢。詎仍不知悔改，其明知甲基安
    非他命係毒品危害防制條例所規定禁止持有之第二級毒品，
    竟仍基於持有第二級毒品甲基安非他命之犯意，於九十七年
    三月五日前二日內某時，購入甲基安非他命十一包（驗餘淨
    重共計十二點三二公克，驗前總純質淨重共計十點一○公克
    ）後持有之，嗣因另案為警查獲後，於同年三月十九日下午
    六時三十分許，經其同意搜索其所駕駛之車牌號碼五五九二
    －NL自用小客車時，於車內查獲上開十一包甲基安非他命，
    而悉上情。
二、案經嘉義市政府警察局移送臺灣嘉義地方法院檢察署檢察官
    偵查起訴。
    理  由
一、本件係經被告甲○○於本院準備程序中就被訴事實為有罪之
    陳述，經本院合議庭裁定由受命法官獨任以簡式審判程序加
    以審理，則依據刑事訴訟法第二百七十三條之二、同法第一
    百五十九條第二項之規定，不適用傳聞法則有關限制證據能
    力之相關規定，合先敘明。
二、上開犯罪事實，業據被告坦承不諱，並有嘉義市政府警察局
    搜索筆錄、扣押物品目錄表、自願受搜索同意書、搜索過程
    照片十二張附卷足稽（見警卷第八頁至第十九頁），且扣案
    之晶體十一包，經鑑驗結果確含有甲基安非他命成分（驗餘
    淨重共計十二點三二公克，驗前總純質淨重共計十點一○公
    克），亦有內政部警政署刑事警察局九十七年五月十三日刑
    鑑字第○九七○○六六七六二號鑑定書一份在卷可資佐證（
    見偵卷第十四頁）。足認被告上開任意性自白與事實相符。
    本件事證明確，被告犯行堪以認定。
三、查甲基安非他命屬於毒品危害防制條例第二條第二項第二款
    所規定之第二級毒品。核被告非法持有甲基安非他命犯行，
    係犯同條例第十一條第二項之持有第二級毒品罪。又同條第
    四項規定持有毒品達一定數量者，加重其刑至二分之一，其
    標準由行政院定之。而行政院即於九十三年一月七日公布「
    轉讓持有毒品加重其刑之數量標準」，其第二條第一項第二
    款規定轉讓、持有第二級毒品淨重十公克以上者，應加重其
    刑至二分之一。查本件扣案被告持有之第二級毒品甲基安非
    他命十一包驗前總純質淨重共計十點一○公克之情，業如前
    述，已逾持有第二級毒品淨重十公克以上，依法應加重其刑
    。又其前因施用毒品案件，經本院於九十六年十二月十三日
    ，以九十六年度朴簡字第四○九號判決判處有期徒刑三月，
    如易科罰金以新臺幣一千元折算一日確定，於九十七年一月
    十日易科罰金執行完畢一節，有臺灣高等法院被告前案紀錄
    表一份在卷可稽，其於受徒刑之執行完畢後，五年以內故意
    再犯本件有期徒刑以上之罪，為累犯，應依刑法第四十七條
    第一項規定加重其刑，並遞加重之。爰審酌被告明知毒品危
    害國人身心竟非法持有，助長社會不良風氣，惟犯後坦承犯
    行，態度尚稱良好暨其犯罪動機、目的、品行、智識程度、
    所持有毒品之數量等一切情狀，量處如主文所示之刑，並諭
    知易科罰金之折算標準。按查獲之第一、二級毒品，不問屬
    於犯人與否，均沒收銷燬之，毒品危害防制條例第十八條第
    一項定有明文。又毒品危害防制條例第十八條第一項規定，
    得諭知沒收並銷燬之者，以查獲之毒品及專供製造或施用毒
    品之器具為限，固不及於毒品之外包裝；惟若外包裝與沾附
    之毒品無法析離，自應將外包裝併該毒品諭知沒收並銷燬之
    。再按鑑定毒品時，一般係以傾倒之方式，將包裝袋內之毒
    品倒出與包裝袋分離而稱重，必要時亦會輔以刮杓取出袋內
    粉末，然無論依何種方式分離，包裝袋內均會有極微量毒品
    殘留，應整體視為毒品，依毒品危害防制條例第十八條第一
    項，連同袋內毒品併沒收銷燬（最高法院九十四年度臺上字
    第六二一三號、九十五年度臺上字第三七三九、七三五四號
    判決參照及臺灣高等法院暨所屬法院九十六年法律座談會刑
    事類提案第十八號研討結果）。是本件扣案之甲基安非他命
    ，不問屬於犯人與否，應依毒品危害防制條例第十八條第一
    項前段規定宣告沒收銷燬之。
四、據上論斷，應依刑事訴訟法第二百七十三條之一第一項、第
    二百九十九條第一項前段，毒品危害防制條例第十一條第二
    項、第四項、第十八條第一項前段，刑法第十一條、第四十
    七條第一項、第四十一條第一項前段，判決如主文。
本案經檢察官徐鈺婷到庭執行職務。
中    華    民    國  九十七  年    六    月   三十   日
                  刑事第四庭    法  官  吳育霖
上列正本證明與原本無異。
如不服本判決，應於判決送達後十日內向本院提出上訴狀，上訴
書狀依法應敘述具體理由，如未敘述具體理由者，應於上訴期間
屆滿後二十日內補提理由書於本院（均應附繕本）。告訴人或被
害人如對於本判決不服者，應具備理由請求檢察官上訴，其上訴
期間之計算係以檢察官收受判決正本之日期為準。
中    華    民    國  九十七  年    六    月   三十   日
                                書記官  林美芳
附錄本案論罪科刑法條：
毒品危害防制條例第十一條
持有第一級毒品者，處三年以下有期徒刑、拘役或新臺幣五萬元
以下罰金。
持有第二級毒品者，處二年以下有期徒刑、拘役或新臺幣三萬元
以下罰金。
持有專供製造或施用第一、二級毒品之器具者，處一年以下有期
徒刑、拘役或新臺幣一萬元以下罰金。
持有毒品達一定數量者，加重其刑至二分之一，其標準由行政院
定之。


司法院資訊處製作；財團法人民間司法改革基金會備份。
